ERIC EDUARDO RIBEIRO DE OLIVEIRA

SOBRE MIM

Tenho 23 anos, me formei em Análise e Desenvolvimento de Sistemas, tenho experiência em suporte de TI e gestão de ativos, atualmente atuo na aréa para o cliente Volkswagen Financial Services, pela Stefanini, sigo com a meta de crescer nesse mercado, com foco na área de automação, sempre busco oportunidade em aprendizado, para crescimento pessoal e profissional.

DADOS PARA CONTATO

(11) 97804-2160 ericeduardoribeirooliveira@gmail.com R. Clarice Lispector, 141 Diadema, SP - Brasil

COMPETÊNCIAS

Manutenção de computadores MS Office Comunicação Aprendizagem rápida Análise e Solução Trabalho em Equipe

LINGUAGEM DE PROGRAMAÇÃO

HTML CSS PYTHON JAVA



HISTÓRICO PROFISSIONAL

Manutenção de computadores, instalação de softwares, formatação, analise e atendimento a filas de suporte, gestão de ativos, relatórios KPI, comunicação, participação em processos para identificação e solução de problemas.

EXPERIÊNCIA PROFISSIONAL

STEFANINI – CLIENTE VOLKSWAGEN FS
Outubro /2023 - ATUAL
Analista de Suporte – N2

PIASO COLÉGIO - EDUCAÇÃO BILÍNGUE Fevereiro/2023 - Outubro/2023 Instrutor de tecnologia e inovação

FMB MÓVEIS PLANEJADOS

Abril/2019 - Novembro/2022 **Gerente de marcenaria**

BRMALLS

Janeiro/2018 - Março 2019 Auditor / Auditor Fiscal

FORMAÇÃO ACADÊMICA

ANHANGUERA - Graduação em tecnologia Analise e Desenvolvimento de Sistemas 2020 – 2022

E.E PADRE ANCHIETA

Ensino Médio 2016– 2019

CERTIFICAÇÕES - CURSOS LIVRES

- Administração (Prepara Cursos Diadema)
- Informática (Prepara Cursos Diadema)
- Inglês (Prepara Cursos Diadema)
- Web Designer (Udemy)
- Português, Matemática e Inglês no (Kumon)
- Python (Curso em video)
- IOT (Udemy) Cursando
- Excel Avançado (Udemy) Cursando

IDIOMAS

INGLÊS - Intermediário